最高法院刑事判決　　　　　　　　　　　　　　　八十七年度台上字第三五四四號
　　上訴人　台灣高等法院台中分院檢察署檢察官
　　被　告　甲○○
右上訴人因違反毒品危害防制條例案件，不服台灣高等法院台中分院，中華民國八十
七年七月二十九日第二審判決（八十七年度上訴字第一○八六號，起訴案號：台灣台
中地方法院檢察署八十六年度偵字第一九二○七、一七九二七、二一九三一、二三○
二八、二三○四○號），提起上訴，本院判決如左：
    主  文
原判決關於甲○○轉讓禁藥部分撤銷，發回台灣高等法院台中分院。
其他上訴駁回。
    理  由
甲、轉讓禁藥部分：
本件原判決認定被告甲○○曾犯竊盜罪，經原法院判處有期徒刑十月確定，於民國八
十四年二月十一日執行完畢，猶不知悔改。竟明知安非他命屬禁藥，於八十六年十一
月四日下午五時許，在台中縣沙鹿鎮○○街九十二號統一飯店五一一號房內，將安非
他命一小包轉讓與林義洋等情。因而撤銷第一審關於被告轉讓禁藥之判決，改判仍論
處被告明知為禁藥而轉讓之罪刑（累犯），固非無見。
惟查：被告於警訊及偵查中均供承查獲當天（即八十六年十一月五日凌晨）提供安非
他命給蘇晉興吸食（見警卷附於偵字第二三○二八號卷七頁正面、五十九頁背面），
核與證人蘇晉興於偵查中證稱查獲當天凌晨一時許，是被告從該飯店房間小茶桌煙盒
內拿出安非他命給我吸用等語相符（同上卷三十九頁）。且被告與蘇晉興二人被警查
獲時，均採尿送驗，其二人尿液均檢出由基安非他命陽性反應等情，亦有台中縣衛生
局檢驗尿水報告足稽（附於同卷六十五頁）。如被告上開供述，及蘇晉興該偵查中證
述無誤，則蘇晉興於八十六年十一月五日凌晨一時許，在上開飯店房間內所吸用之安
非他命，似係被告所提供，被告此部分提供安非他命予蘇晉興吸用之行為，如成立犯
罪，亦屬轉讓禁藥之行為，而被告此部分之行為，與原判決論處被告於同年十一月四
日下午五時許，轉讓一小包安非他命予林義洋部分，相距尚不及一日，時間緊接，犯
罪構成要件相同，兩者似有連續犯裁判上一罪關係，為起訴效力所及，原判決就被告
此部分提供安非他命予蘇晉興吸食部分，未予一併審酌，即有不適用法則之違法。檢
察官上訴意旨指摘原判決此部分為不當，非無理由，應認有撤銷發回更審之原因。
乙、持有第一級毒品及非法販賣安非他命部分：
按刑事訴訟法第三百七十六條所列各罪之案件，經第二審判決者，不得上訴於第三審
法院，法有明文。本件被告持有第一級毒品部分，原審係依毒品危害防制條例第十一
條第一項論處罪刑，核屬刑事訴訟法第三百七十六條第一款之案件。依首開說明，既
經第二審判決，自不得上訴於第三審法院，上訴人竟復提起上訴，顯為法所不許。其
此部分上訴為不合法。又第三審上訴書狀，應述上訴之理由，其未述者，得於提
起上訴後十日內補提理由書於原審法院，已逾上述期間，而於第三審法院未判決前仍
未提出上訴理由書狀者，第三審法院應以判決駁回之，刑事訴訟法第三百八十二條第
一項、第三百九十五條後段規定甚明。本件上訴人對被告被訴於八十六年十月卅日非
法販賣化學合成麻醉藥品管部分，不服原判決，於八十七年七月二十九日提起上訴，
並未述理由，迄今逾期已久，於本院未判決前仍未提出，依上開規定其此部分上訴
亦非合法，均應予駁回。
據上論結，應依刑事訴訟法第三百九十五條後段、第三百九十七條、第四百零一條，
判決如主文。
中      華      民      國    八十七    年      十      月    二十二    日
                              最高法院刑事第十庭
                                  審判長法官  吳  雄  銘
                                        法官  池  啟  明
                                        法官  石  木  欽
                                        法官  王  憲  義
                                        法官  陳  正  庸
      右正本證明與原本無異
                                              書  記  官
中      華      民      國    八十七    年      十      月    二十八    日
